【裁判字號】    89,易,2617
【裁判日期】    890710
【裁判案由】    賭博
【裁判全文】
臺灣高雄地方法院刑事判決                        八十九年度易字第二六一七號
    公  訴  人  臺灣高雄地方法院檢察署檢察官
    被      告  甲○○
    被      告  乙○○
右列被告因賭博案件，經檢察官提起公訴（八十八年度偵字第二九二０一號），本院
判決如左：
    主  文
甲○○共同連續意圖營利，聚眾賭博，處有期徒刑肆月，如易科罰金，以佰元折算
壹日。傳真機壹台、錄音機壹台（含錄音帶）、電話機壹台、簽注單壹張、計算機壹
臺、簽單簿貳本、簽單柒張，均沒收。
乙○○在公眾得出入之場所賭博財物，處罰金伍佰元，如易服勞役，以佰元折算壹
日。
    事  實
一、甲○○與經營六合彩賭博之不詳姓名成年男性組頭綽號「阿狗」共同基於意圖營
    利之概括犯意，自民國八十八年六月初某日起，在其高雄縣茄萣鄉○○村○○路
    十巷七號之公眾得出入場所，擔任俗稱之「柱仔腳」，由甲○○以上址為連絡據
    點收取簽單，負責招攬賭客，接受簽賭，收取簽賭金，於每星期二、四下午六時
    許轉交組頭，聚集不特定之多數人，以附表所列「二星」、「三星」、「台號」
    、「特三尾」之方式，猜號核對香港政府發行每星期二、四開獎之六合彩中獎號
    碼重新編組之號碼賭博財物，中獎者可按其簽賭種類贏得如附表倍數不等之彩金
    ，否則所繳賭資悉歸組頭所有，甲○○每招攬一人簽賭「二星」、「三星」、「
    台號」、「特三尾」，即向組頭分別收取新臺幣（下同）二元、八元、四元、五
    元之佣金圖利。嗣於八十八年十一月三十日下午五時四十許，乙○○至上開處所
    向甲○○簽賭如附表所示編號三、四之「六合彩」，並由甲○○代寫簽單一紙及
    收受賭金後，為警當場查獲，並扣得其所有供賭博犯罪用之傳真機一台、錄音機
    一台（含錄音帶）、電話機一台、簽注單一張、計算機一台、簽單簿二本、簽單
    七張。
二、案經高雄縣警察局湖內分局移送臺灣高雄地方法院檢察署檢察官偵察起訴。
    理  由
一、訊據被告甲○○供認有於右揭時地擔任「柱仔腳」，與男性組頭「阿狗」共同經
營俗稱「六合彩」之賭局，聚集不特定之多數人，以附表所列之方式，猜號核對
    香港政府發行每星期二、四開獎之六合彩中獎號碼重新編組之號碼賭博財物；被
    告乙○○亦自白於右揭時地向被告甲○○簽賭六合彩之事實不諱，核與渠等在警
    訊時及檢察官偵查中供述之情節相符，並有傳真機一台、錄音機一台（含錄音帶
    ）、電話機一台、簽注單一張（為被告乙○○簽注）、計算機一台、簽單簿二本
    、簽單七張扣押可資佐證，此外復有搜索扣押證明筆錄一紙在卷可稽，被告二人
    自白確有右揭供給賭場、聚眾賭博及普通賭博之犯行與事實相符，已堪認定。
二、查被告甲○○之高雄縣茄萣鄉○○村○○路十巷七號住處雖係住宅，惟既供不特
    定之多數人出入簽賭，自屬公眾得出入之場所，核被告甲○○意圖營利提供賭博
    場所及聚眾賭博，係犯刑法第二百六十八條之供給賭場及聚眾賭博罪；又就附表
    所列方式兼與其他簽賭者，同在公眾得出之場所賭博財物，係犯刑法第二百六十
    六條第一項前段之賭博罪。被告分別與綽號「阿狗」組頭間，有犯意聯絡及行為
    分擔，為共同正犯。被告甲○○前後多次意圖營利供給賭博場所、聚眾賭博及普
    通賭博犯行，均係反覆實施而犯同一之罪名，顯係各基於一概括犯意，均應論以
    連續犯，分別以一罪論。被告甲○○所犯意圖營利供給賭博場所、聚眾賭博及普
    通賭博三罪，係基於一個賭博犯意之決定，達成其同一犯罪之各個舉動，應屬法
    律概念之一行為，其一行為觸犯上開三罪名，為想像競合犯，應依刑法第五十五
    條規定從一重之意圖營利聚眾賭博罪處斷。另被告乙○○係犯刑法第二百六十六
    條第一項前段之賭博罪。審酌被告經營六合彩賭博，危害社會善良風俗，茲念其
    僅擔任「柱仔腳」，犯罪期間非長，獲利非鉅；被告乙○○簽賭金額不大，及二
    人犯後均坦承犯行，態度良好等一切情狀，爰酌情從輕量處各如主文所示之刑，
    並各諭知有期徒刑如易科罰金、罰金如易服勞役之折算標準。扣押之供賭博犯罪
    用之傳真機一台、錄音機一台（含錄音帶）、電話機一台、簽注單一張、計算機
    一台、簽單簿二本、簽單七張，均為被告甲○○所有，業據其供承在卷，且係供
    犯罪所用之物，爰依刑法第三十八條第一項第二款規定宣告沒收。
據上論斷，應依刑事訴訟法第二百九十九條第一項前段，刑法第二十八條、第五十六
條、第二百六十六條第一項前段、第二百六十八條、第五十五條、第四十一條、第四
十二條第二項、第三十八條第一項第二款，罰金罰鍰提高標準條例第一條前段、第二
條，判決如主文。
中      華       民      國     八十九     年      七     月     十     日
                                          臺灣高雄地方法院刑事第二庭
                                              法  官  廖  建  瑜
右正本證明與原本無異。
如不服本判決，應於判決送達後十日內，向本院提出上訴狀。
                                              書記官  歐  文  政
中    華    民    國      八十九      年      七      月      十三      日
附錄本判決論罪之法條：
刑法第二百六十六條第一項前段
  在公共場所或公眾得出入之場所賭博財物者，處一千元以下罰金。
刑法第二百六十八條
  意圖營利，供給賭博場所或聚眾賭博者，處三年以下有期徒刑，得併科三千元以下
  罰金。
附表
┌──┬──┬────────────────┬───────┬────┐
│編號│俗稱│  賭    博      方      式      │  所犯法條    │備  註  │
├──┼──┼────────────────┼───────┼────┤
│    │    │由賭客自０００至九九九共一千個號│              │        │
│    │  特│碼中，每簽押一個號碼，賭注新臺幣│刑法第二百六十│        │
│１  │    │（下同）八十元，猜六合彩三 、四 │六條第一項前段│        │
│    │  三│、五組個位數號碼依序組三位數字，│、第二百六十八│        │
│    │    │如押中由組頭按倍數表給付賭金，如│條            │        │
│    │  尾│不中，賭注歸組頭所有。          │              │        │
├──┼──┼────────────────┼───────┼────┤
│    │    │由賭客自００至九九一百個號碼中，│刑法第二百六十│        │
│    │  台│每簽押一個號，賭注八十五元，猜押│六條第一項前段│        │
│２  │    │六合彩各組個位數號碼依序組合成之│刑法第二百六十│        │
│    │  號│五組二位數，如押中，由組頭給付按│八條          │        │
│    │    │倍數表所載賭金，如不中，賭金歸組│              │        │
│    │    │頭所有。                        │              │        │
├──┼──┼────────────────┼───────┼────┤
│    │  二│核對香港政府發行每星期二、四開獎│              │        │
│    │    │六合彩六組號碼，每次猜押二組號碼│刑法第二百六十│        │
│３  │    │（０一號－四十五號），每二組賭注│六條第一項前段│        │
│    │  星│八十元，如二組均押中，可得五千元│、第二百六十八│        │
│    │    │賭金，如未押中，賭金歸組頭所有。│條            │        │
│    │    │                                │              │        │
├──┼──┼────────────────┼───────┼────┤
│    │  三│核對香港政府發行每星期二、四開獎│              │        │
│    │    │六合彩六組號碼，每次猜押三組號碼│刑法第二百六十│        │
│４  │    │（０一號－四十五號），每三組賭注│六條第一項前段│        │
│    │  星│八十元，如三組均押中，可得五萬元│、第二百六十八│        │
│    │    │，如不中，賭金歸組頭所有。      │條            │        │
└──┴──┴────────────────┴───────┴────┘


司法院資訊處製作；財團法人民間司法改革基金會備份。
